臺灣臺中地方法院刑事判決　　　　　　100年度侵訴字第100號
公　訴　人　臺灣臺中地方法院檢察署檢察官
被　　　告　代號0000-00.
選任辯護人　江來盛律師
上列被告因妨害性自主罪案件，經檢察官提起公訴（100年度偵
字第6845號），本院判決如下：
    主    文
代號0000-000000B成年人故意對少年犯以藥劑強制性交罪，處有
期徒刑拾壹年。
    犯罪事實
一、代號0000-000000B（真實姓名年籍詳卷內性侵害案件加害人
    代號與真實姓名對照表，下稱A男）為成年人，係代號0000-
    000000（真實姓名年籍詳卷內性侵害案件被害人代號與真實
    姓名對照表，下稱B女，係民國8○年4月出生，行為時係16
    歲之少年）之姑丈。緣B女於100年○月○日晚間○○時40分
    許，因B女家人有問題爭執，其母代號0000-000000A（真實
    姓名年籍詳卷內性侵害案件證人代號與真實姓名對照表）乃
    令其前往A男住處借宿，A男明知B女仍係14歲以上未滿18歲
    之少年，亦明知氟硝西泮（Flunitrazepam，俗稱FM2、強姦
    藥丸，屬苯二氮平類藥物，為安眠鎮靜劑，服用後可能有昏
    睡、嗜眠、肌肉無力、運動失調、眩暈、頭痛、精神混亂及
    抑鬱等副作用）係屬毒品危害防制條例所規範之第三級毒品
    ，亦為管制藥品管理條例所規範之第三級管制藥品，竟基於
    以藥劑強制性交及以欺瞞方法使人施用毒品之犯意，先於
    100 年○月3日凌晨0時許，將不詳數量之氟硝西泮摻入汽水
    內再拿給B女，A男即以此欺瞞之方法，使B女施用第三級毒
    品氟硝西泮；B女於同日凌晨1時許因服用前開摻有氟硝西泮
    之汽水後，呈現昏睡、嗜眠之狀況，即上床睡覺，迄至同日
    上午7、8時許醒來後，未久又繼續昏睡，嗣於同日上午9時
    許，A 男見妻子、小孩均已外出工作、上學，乃利用B女仍
    在昏睡中不及抗拒之機會，著手脫去B女上半身之衣物，B女
    昏昏沈沈中醒來，見A男僅穿著內褲及海灘褲，A男繼續褪除
    B女下半身之衣物後，即將自己身上之衣物脫光，未經徵得B
    女之同意，即將其陰莖插入B女之陰道內抽動5至10分鐘後，
    突然停止性交行為離開房間，B女因心理恐懼及身體不適之
    緣故，不敢反抗亦無力反抗，A男即以此違反B女意願之手段
    ，對B女為強制性交之行為得逞。嗣於同日14時許，B女醒來
    後自行通知其母接載返家；迄於同日21時許，B女始以電話
    告知其母遭受A男性侵害之經過，並立即報警處理。
二、案經B女及B女之母委由林瓊嘉律師訴由臺○市政府警察局移
    送臺灣臺中地方法院檢察署檢察官偵查起訴。
    理    由
壹、程序方面：
一、按司法機關所製作必須公示之文書，不得揭露被害人之姓名
    、出生年月日、住居所及其他足資識別被害人身分之資訊，
    性侵害犯罪防治法第12條第2項定有明文。又裁判及其他必
    須公示之文書，不得揭露足以識別被害人身分之資訊。如確
    有記載之必要，得僅記載其姓氏、性別或以使用代號之方式
    行之，法院辦理性侵害犯罪案件應行注意事項第3點定有明
    文。查：告訴人B女與被告A男間具有姪女與姑丈之親屬關係
    存在，如直接記載被告之姓名，顯然足以識別告訴人B女之
    身分，爰就告訴人B女、B女之母及被告A男均以代號表示，
    其真實姓名年籍資料分別詳卷內之真實姓名年籍對照表。
二、按被告以外之人於審判外之言詞或書面陳述，除法律有規定
    者外，不得作為證據，刑事訴訟法第159條第1項定有明文。
    又按被害人於審判中有下列情刑之一，其於檢察事務官、司
    法警察關或司法警察調查中所為之陳述，經證明具有可信之
    特別情況，且為證明犯罪事實之存否所必要者，得為證據：
    一因性侵害致身心創傷無法陳述者。二到庭後因身心壓力於
    訊問或詰問時無法為完全之陳述或拒絕陳述者；性侵害犯罪
    防治法第17條定有明文。查：被告之辯護人雖於本院審理中
    抗辯告訴人B女於警詢中之陳述，係被告以外之人於審判外
    之陳述，無證據能力，惟告訴人B女業經本院依職權以證人
    身份傳喚到庭，令其具結後進行訊問，並予辯護人及檢察官
    詢問證人及被告辯解之機會，考量告訴人B女年僅16歲，為
    減少被害人重複陳述之次數，避免二度傷害之產生，本院乃
    就告訴人B女先前於警詢中所為遭受性侵害過程之陳述，確
    認其正確性，是告訴人B女既於本院審理中經具結後引用其
    先前於警詢中之陳述作為證述內容，則其先前於警詢中之陳
    述內容，應具有證據能力，得作為本案之證據使用。
三、按刑事訴訟法第159條之1規定「被告以外之人於審判外向法
    官所為之陳述，得為證據。被告以外之人於偵查中向檢察官
    所為之陳述，除顯有不可信之情況者外，得為證據。」，本
    條之立法意旨乃認被告以外之人（含共同被告、共犯、被害
    人、證人等）於法官面前所為之陳述（含書面及言詞），因
    其陳述係在法官面前為之，故不問係其他刑事案件之準備程
    序、審判期日或民事事件或其他訴訟程序之陳述，均係在任
    意陳述之信用性已受確定保障之情況下所為，因此該等陳述
    應得作為證據。而檢察官職司追訴犯罪，必須對於被告之犯
    罪事實負舉證之責，就審判程序之訴訟構造言，檢察官係屬
    與被告相對立之當事人一方，是故偵查中對被告以外之人所
    為之偵查筆錄，或被告以外之人向檢察官所提之書面陳述，
    性質上均屬傳聞證據，且常為認定被告有罪之證據，自理論
    上言，如未予被告反對詰問、適當辯解之機會，一律准其為
    證據，似與當事人進行主義之精神不無扞格之處，對被告之
    防禦權亦有所妨礙；然而現階段刑事訴訟法規定檢察官代表
    國家偵查犯罪、實施公訴，依法其有訊問被告、證人及鑑定
    人之權，證人、鑑定人且須具結，而實務運作時，偵查中檢
    察官向被告以外之人所取得之陳述，原則上均能遵守法律規
    定，不致違法取供，其可信性極高，為兼顧理論與實務，爰
    於第二項明定被告以外之人於偵查中向檢察官所為陳述，除
    顯有不可信之情況者外，得為證據。查：本件告訴人B女經
    本院以證人身份傳喚到庭，令其具結後進行訊問，並予辯護
    人及檢察官詢問及被告辯解之機會，且告訴人B女於檢察官
    偵訊時所為之供述，並無其他不當外力干擾或顯不可信之情
    形，縱使告訴人B女於檢察官偵訊時所為之陳述，未經具結
    ，然因其於本院審理中已經具結作證，並於作證過程中引用
    其先前於偵查中之陳述為證述之內容，是告訴人B女於偵查
    中之陳述，亦應具有證據能力，得為本案之證據使用。
四、刑事訴訟法第159條之4第2款所稱從事業務之人於業務上或
    通常業務過程所須製作之紀錄文書、證明文書，因係於通常
    業務過程不間斷、有規律而準確之記載，且大部分紀錄係完
    成於業務終了前後，無預見日後可能會被提供作為證據之偽
    造動機，其虛偽之可能性小，除非該等紀錄文書或證明文書
    有顯然不可信之情況，否則有承認其為證據之必要。醫院診
    斷證明書係病患就診或就醫，醫師就其診斷治療病患結果，
    所出具之證明書。醫師法第17條規定，醫師如無法令規定之
    理由，不得拒絕診斷書之交付。醫師係從事醫療業務之人，
    病患如純為查明病因並以接受治療為目的，而到醫療院所就
    醫診治，醫師於例行性之診療過程中，對該病患所為醫療行
    為，於業務上出具之診斷書，屬於醫療業務上或通常醫療業
    務過程所製作之證明文書，自該當於上開條款所指之證明文
    書。如為特定之目的（如訴訟之用）而就醫，醫師為其診療
    ，應病患之要求並出具診斷證明書，因其所記載之內容，具
    有個案性質，應屬被告以外之人於審判外之陳述，且不符上
    開條款所稱之特信性文書要件，自不得為證據。然性侵害犯
    罪防治法第10條第1項「醫院、診所對於性侵害犯罪之被害
    人，不得無故拒絕診療及開立驗傷診斷書」、第3項「第一
    項驗傷診斷書之格式，由中央衛生主管機關會商有關機關定
    之」。依同法第11條規定係為防治性侵害犯罪及保護被害人
    權益，對於被害人驗傷及取證所為之特別規定，其依此項規
    定所製作之驗傷診斷書，應屬刑事訴訟法第159條第1項「法
    律有規定」之傳聞證據之例外。是本案卷內之臺北榮民總醫
    院臨床毒物科檢驗報告、童綜合醫療社團法人童綜合醫院受
    理疑似性侵害事件驗傷診斷書、內政部警政署刑事警察局10
    0年5月10日刑醫字第1000040041號鑑定書（參照偵查卷第55
    至59頁）、內政部警政署刑事警察局100年9月16日刑醫字第
    1000113204號函等，應均具有證據能力，得為本案之證據使
    用。
貳、實體方面：
一、被告A男矢口否認有何對少年為以藥劑強制性交及以欺瞞方
    法使未成年人施用第三級毒品之犯行，辯稱：伊當天有問告
    訴人B女是否要喝飲料，伊只有拿汽水給告訴人B女喝，並沒
    有下藥，伊與告訴人B女並未發生性關係，至於，告訴人B女
    陰道深處為何會有伊DNA的反應，伊就不知道了，伊現在願
    意接受測謊鑑定，（後改稱）伊有酒後失憶症，案發當天，
    伊睡到一半發現身邊有人，伊承認有對告訴人B女為撫摸胸
    部及下體的行為，後來是告訴人B女轉過來親伊，伊有以手
    插入告訴人B女之性器官內，因為告訴人B女有親伊，伊以為
    告訴人B女有同意云云。被告辯護人則以：被告願意接受測
    謊鑑定以釐清案情，又內政部警政署刑事警察局鑑定書及函
    覆結果，顯然無法認定本件告訴人B女所指之性侵係由被告
    所為等語置辯。經查：
（一）依據告訴人B女於本院審理中證稱：「（問：你之前於警
      詢、偵訊時所述，是否實在？）都實在。」、「（問：你
      遭受性侵害的過程，是否如同你於警詢、偵查中所述？）
      是的。」等語（參照本院卷第81頁反面），及先前於警詢
      中陳稱：「100年○月2日晚上我從夜校放學後約23時，因
      為家裡有事情，所以我媽媽騎機車載我到姑丈家借宿，我
      到姑姑家之後，姑姑幫我開門，....我玩電腦到約12時許
      ，姑丈從一樓上來，拿一杯汽水給我喝，他說會長螞蟻，
      叫我先喝掉，但是我沒有一次喝完，後來姑丈也在房間裡
      玩電腦，我們玩到約3月3日凌晨1時許，我就去睡了，當
      時我已經將汽水喝完，我在喝約一半時有覺得頭暈，....
      ○ 月3日約早上7、8時我就醒來，姑姑去上班、姑姑的女
         兒去上課，姑丈躺在旁邊的床上看電視，姑丈叫我過
         去跟他一起看電視，我就坐在姑丈的床尾跟他一起看
         ，我覺得我又睡著了，睡夢中我覺得姑丈在脫我上半
         身衣服，我就醒過來，我醒來時，他當時只有穿著內
         褲及海灘褲，之後他也脫他自己的衣服，他用一隻手
         摸我胸部，他有問我是不是第一次（意指性行為），
         我回答是，他就爬起來在抽屜裡拿一塊長條白色的布
         墊在我的屁股下面，他跟我說因為會流血，後來他就
         將他的陰莖插到我的陰道中，他抽動約5到10分鐘，就
         停止然後離開房間，我不知道他去哪裡，我就自己把
         衣服穿好又跑到他兒子的床上繼續睡覺，一直睡到當
         天下午2時許，我自己醒來打電話給0000-000000A 請
         她載我回家，....。」、「（性侵害時我）沒有（反
         抗），我都一直閉著眼睛。我怕他會對我做出傷害我
         的事，所以我不敢反抗。」（參照警卷第11頁）、「
         他是違反我的意願對我做這件事情，不過因為我很害
         怕所以不敢反抗。」（參照警卷第13頁），並於偵查
         中陳稱：因為家裡有事情，由伊母親帶伊過去，只有
         伊在該處過夜，伊母親沒有，100年○月3日凌晨1點多
         ，伊睡在姑丈（即被告）他們房間，他們的二個小孩
         也一起睡，年紀比伊小，當天早上7、8點伊就醒來，
         醒來之後，不知道為何又再睡著，伊平常不會這樣，
         當伊察覺被告脫伊衣服時，伊沒有反抗，也沒有對被
         告說不可以這樣的話，更沒有呼救，被告也沒有出言
         恐嚇或以任何方式控制伊，伊當時心裡面很害怕，所
         以並沒有叫被告停止，後來被告就將伊衣服全部脫掉
         ，伊回到家是當天下午2點多，伊打電話給母親來載伊
         回家等語（參照偵查卷第14、15頁）綦詳，並有告訴
         人B女於警詢中繪製之被告住處房間配置圖1份（參照
         警卷第24頁
      ）、案發現場採證照片14張（參照警卷第25至31頁）在卷
      可稽，佐以，依被告於警詢中供稱：「....一直到6時30
      分我太太的鬧鐘響我才又醒過來，0000-000000當時躺在
      我兒子的床上睡覺，我起床後幫忙打理小朋友的早餐，之
      後我太太載小朋友去上學，約7時許我又上樓睡覺，
      0000-00 0000於7時40分左右醒來，....，一直到8、9時
      許，0000- 000000的媽媽打我家裡電話，問我
      0000-000000醒來了嗎，我轉頭看往我兒子床的方向，當
      時0000-000000還躺在我兒子的床上睡覺，我就跟
      0000-000000的媽媽說她還在睡，她媽媽就說那她晚一點
      再來載他。」等語（參照警卷第5至6頁），亦與告訴人B
      女所述案發當時之情狀大致相符，被告係告訴人B女之親
      姑丈，告訴人B女與被告間並無任何仇恨恩怨，自無可能
      罔顧個人名節清白蓄意誣告被告入罪，是告訴人B女所為
      之證述，應該具有相當程度之可信度。
（二）又告訴人B女於報案後所採集之尿液，經檢送臺北榮民總
      醫院臨床毒物科檢驗結果，確實檢出：7-Aminoflunitraz
      epam、N-Desmethyfunitrazepam（Flunitrszepam，氟硝
      西泮，即FM2，為苯二氮平類鎮定安眠劑，屬「毒品危害
      防制條例」第三級毒品，或屬第三級管制藥品；7-Aminof
      lunitrazepam及N-Desmethyfunitrazepam均為Flunitrsze
      pam之代謝物）、Caffeine（咖啡因）、Theobromine（可
      可鹼），此有臺北榮民總醫院臨床毒物科檢驗報告（參照
      偵查卷第47頁）在卷可按，符合告訴人B女之指訴。依據
      被告於本院中供稱案發當天確實有倒飲料給告訴人B 女服
      用（參照本院卷第16頁反面），及其先前於警詢中亦供稱
      ：「我確實有在（100年）3月2日晚上約12時許拿汽水給
      她喝，....。」、「我又開了一瓶汽水給她喝。」等語（
      參照警卷第4、7頁），其後於偵查中仍供稱：「我有倒汽
      水給她喝，並叫她要喝完，否則要倒掉，否則會長螞蟻，
      ....當天晚上....，我有喝一些酒，快12點時，才倒汽水
      給她。」、「她向我要（酒喝），我沒給她，才倒汽水給
      她喝。」等語（參照偵查卷第32、33頁），佐以，告訴人
      B女於本院審理中到庭具結證稱：「（問：100年3月2日至
      3月3日除喝過被告飲料外，有無喝過其他不明的藥物或飲
      料？）都沒有。」等語（參照本院卷第82頁），可見告訴
      人B女可能施用氟硝西泮之管道，僅有被告提供之汽水飲
      料一途。至於，被告雖辯稱告訴人B女當天有飲酒云云，
      且告訴人B女曾經傳送簡訊予其男友陳冠霖時提及被告拿
      紅酒予其飲用等語（參照偵查卷末密封資料袋內之簡訊內
      容翻拍照片），然告訴人B女自警詢、偵查以迄本院審理
      中均嚴正否認，被告亦否認有提供紅酒予告訴人B女飲用
      ，是依據現有事證，尚難僅憑告訴人B女傳送之簡訊內容
      據以認定被告確實有提供紅酒予告訴人B女飲用之情，且
      告訴人B女有無飲用紅酒之事，與本件被告有無對告訴人B
      女為以藥劑之方法施以強制性交之犯行間，並無任何證據
      關連性存在，起訴書更未將該簡訊內容作為本案認定犯罪
      事實之證據方法，何況，酒精中不可能檢驗出氟硝西泮成
      分，因此，對於告訴人B女究竟有無飲用紅酒之事實，本
      院認無再詳加追查之必要，附此敘明。
（三）復按(1)氟硝西泮（Flunitrszepam，FM2）屬「毒品危害防
      制條例」第三級毒品及「管制藥品管理條例」第三級管制
      藥品。該成分屬Benzodiazepines（苯二氮平）類藥物，
      為安眠鎮靜劑。服用後可能有昏睡、嗜眠、肌肉無力、運
      動失調、眩暈、頭痛、精神混亂及抑鬱等副作用。(2)依據
      H.Snyder等人文獻報導，針對四個測試者口服氟硝西泮2
      ㎎劑量後，一人服用後1小時略有昏睡，但說話、辨向力
      、協調無困難，在第2小時後深睡，第4-6小時產生飢餓，
      第12小時完全恢復；一人服用1小時後略有協調困難，進
      入深睡，在第4小時後依舊協調力降低，伴隨健忘現象及
      說話困難，第12小時恢復但尚有健忘現象；一人服用後1
      小時非常疲倦，第4小時依舊非常疲倦、協調力降低、說
      話困難及部分健忘，第12小時依舊疲倦，但副作用均消失
      ；另一人服用後1小時產生輕微眩暈，在1時20分後，顯得
      分常疲倦，在第2小時完全恢復，第4小時後動作敏捷且無
      殘留作用。(3)依據Clarke's Isolation and Identificat
      ion of Drugs一書第二版之記述：氟硝西泮之血漿半衰期
      （血漿中濃度減半所需時間）為10至70小時（平均25小時
      ），惟施用氟硝西泮後可由血液中檢出之時間，與服用劑
      量、服用頻率、個人體質與代謝情況等因素有關，因個案
      而異。依據M.A.ElSohly等人文獻報導，針對口服氟硝西
      泮2㎎劑量共四位測試者，分別在第0.25小時至12小時之
      間取樣，均可在血中檢出Flunitrszepam或其代謝物7-Ami
      noflunitrazepam成分；依據H.Snyder等人文獻報導，針
      對四個測試者口服氟硝西泮2㎎劑量後，分別在第0.5小時
      至48小時時間取樣，亦可檢出氟硝西泮代謝物7-Aminoflu
      nitrazepam成分；此有行政院衛生署管制藥品管理局92年
      9月23日管檢字第0920007896號函（參照本院卷第54至55
      頁）在卷可按。依據告訴人B女前往醫院採集尿液送化驗
      之時間即100年3月3日23時許，往回推算至被告提供汽水
      飲料飲用之時間即100年3月3日凌晨0時許，大約相隔23小
      時，依據前開文獻記載，告訴人B女尿液中仍能檢出氟硝
      西泮代謝物成分。又依據告訴人B女之母於偵查中陳稱：
      「我去接她的時候，她沒有馬上說，當時她的精神狀況不
      太好，看起來昏昏沈沈。」等語（參照偵查卷第67頁）及
      告訴人B女於警詢中陳稱：「我喝了他的飲料後就覺得昏
      昏沈沈，一直到隔天他叫我去他旁邊看電視，我也是一樣
      的感覺，所以我也不知道後來為何麼會睡著。」、「我平
      常不會這樣，我覺得有可能被下藥。」等語（參照警卷第
      13頁），於偵查中陳稱：「（問：你說3日早上7、8點就
      醒來？）是。」、「（問：醒來之後，為何又再睡著？）
      不知道，我平常不會這樣。」等語（參照偵查卷第15頁）
      可知，告訴人B女在案發當天下午時分，精神狀況仍舊不
      佳，且有昏睡、嗜眠、眩暈之症狀，亦與服用氟硝西泮後
      人體生理產生之副作用反應相符，更徵告訴人B女所為前
      開指訴確實可信。
（四）再者，依據告訴人B女於警詢中陳稱：「我於100年○月3
      日晚上約23時許，由0000-000000A帶我去○○童綜合醫院
      要驗傷，醫生當晚沒有用鴨嘴器幫我採檢體，所以○月4
      日早上醫院社工又通知我去採檢體，醫院有開驗傷診斷書
      給我。」等語（參照警卷第14頁）可知，告訴人B女係於
      100 年○月3日23時30分許，始前往童綜合醫療社團法人
      童綜合醫院接受疑似性侵害事件之驗傷，經檢查結果，告
      訴人B女之處女膜三點鐘方向確實有裂傷（為新的傷口）
      、大陰唇內側0.5公分破皮，此有童綜合醫療社團法人童
      綜合醫院受理疑似性侵害事件驗傷診斷書（詳偵查卷內密
      封資料袋）在卷可按。又依據童綜合醫療社團法人童綜合
      醫院受理疑似性侵害事件驗傷診斷書（詳偵查卷內密封資
      料袋）之記載可知，告訴人B女前往驗傷前，已經沐浴、
      更衣、沖洗過，明顯與告訴人B女於偵查中陳稱：「我回
      我家後才洗澡。」等語（參照偵查卷第15頁）及先前警詢
      中陳稱：「我是回家之後才洗澡的。」等語（參照警卷第
      11 頁）相符，是告訴人B女進行性侵害證物採集前已經沐
      浴並沖洗過下體之情，應堪認定。後續針對告訴人B女下
      體及被告住處所做疑似性侵害案件證物採集後，檢送內政
      部警政署刑事警察局鑑定結果：(1)被害人外陰部、陰道深
      部棉棒以酸性磷酸酵素法檢測結果，均呈弱陽性反應，以
      顯微鏡檢未發現精子細胞，以前列腺抗原檢測法檢測結果
      ，呈陰性反應，經萃取DNA檢測，進行男性Y染色體
      DNA-STR 型別檢測結果，與被告A男DNA相符，不排除其來
      自被告A 男或與其具同父系血緣關係之人；(2)被害人陰道
      抹片，以顯微鏡檢未發現精子細胞；(3)床單標示00000000
      處以Kastle-Mey er血跡反應檢測法檢測結果，呈弱陽性
      反應，經萃取DNA檢測結果，與被告A男DNA-STR型別相符
      ，該型別在臺灣地區中國人口分布之機率為1.08×10（負
      17次方）；(4)白色浴巾以紫外光檢視及酸性磷酸酵素法檢
      測結果，未發現可疑精液斑，故未進行DNA鑑定；此有內
      政部警政署刑事警察局100年○月10日刑醫字第
      1000040041 號鑑定書（參照偵查卷第55至59頁）、疑似
      性侵害案件證物採集單、性侵害案件驗證同意書、勘察、
      採證、錄（音）影同意書、臺中市政府警察局婦幼警察隊
      扣押筆錄（詳偵查卷內密封資料袋）在卷可按。被告雖於
      本院審理中改口辯稱係經告訴人B女之同意始將手伸入其
      性器官內云云，然被告所辯之內容，明顯與前開鑑定報告
      指出告訴人B 女陰道深部檢測出被告DNA反應之情不符，
      蓋被告若僅係將手指伸入告訴人B女之陰道內，顯然無法
      採集到被告之DNA反應，況且案發當天告訴人B女復事先沐
      浴、沖洗過後始進行採證檢測，卻仍能採集到被告之DNA
      反應，而該伊採集位置係在告訴人B女陰道深部判斷，該
      DNA之來源應該係如告訴人B女所言，係被告對其為強制性
      交行為過程中留下之精液所致；，又被告係告訴人B女之
      親姑丈，案發當時，被告36歲，告訴人B女年僅16歲，且
      告訴人B女有交往中之男友陳冠霖，告訴人B女顯然毫無理
      由會在借宿被告家中之際，突然同意與被告發生不倫之性
      交關係，被告對此亦無法提出任何有利之事證，可見被告
      前開所辯，顯係事後卸責之詞，要難採信。從而，被告將
      屬於第三級毒品及第三級管制藥品之氟硝西泮摻入汽水內
      ，讓不知情之告訴人B女飲用後，再利用妻子上班、兒女
      上學之際，告訴人B女因藥效發作，呈現昏沈狀態，且不
      敢抗拒之情況下，對告訴人B女為強制性交得逞，應堪認
      定。
（五）另外，就被告之辯護人質疑：前開鑑定書所載之結果「呈
      弱陽性反應，以顯微鏡檢未發現精子細胞，以前列腺抗原
      檢測法檢測結果，呈陰性反應」其意義究竟如何？其可能
      之成因為何？本院就辯護人提出之疑問，函詢內政部警政
      署刑事警察局結果，係表示：「由本案鑑驗結果，研判被
      害人外陰部、陰道深部棉棒可能不含有精液或精液量微，
      低於檢測方法與試劑之偵測極限。若行為人身體部位與被
      害人外陰部、陰道深部位置接觸，則很有可能產生此檢測
      結果。依據「疑似性侵害案件醫療及蒐證流程」，被害人
      陰道深部棉棒之採證方式係以拋棄式鴨嘴（長約10公分）
      協助，伸入被害人陰道後穹窿及子宮頸口處採樣，併此敘
      明。」，此有內政部警政署刑事警察局100年9月16日刑醫
      字第1000113204號函（參照本院卷第39頁）在卷可按。觀
      諸上情可知，告訴人B女在遭受被告性侵害之後，曾經返
      家沐浴、沖洗，在相隔約14小時之後，始前往醫院接受性
      侵害之採證，則正常情況下，自被告於案發當天早上9時
      許對告訴人B女為強制性交行為後，至告訴人B女於當天23
      時許前往醫院採證之時止，中間相隔約14小時，留存在告
      訴人B女陰道深部之被告精液量理應所剩無幾，是以採證
      檢驗結果未發現精子細胞、陰道陰部採集棉棒呈現弱陽性
      反應，均屬合理之情，對此鑑定結果，尚無可供質疑之處
      。被告對於告訴人B女陰道深部出現其DNA反應之事，既然
      無法提出合理之解釋，由該鑑定結果本身，業已足供判定
      被告對告訴人B女為強制性交行為之情。被告之辯護人前
      開抗辯，尚難資為有利於被告之事證。
（六）至於，被告及其辯護人聲請進行測謊鑑定部分，公訴檢察
      官於本院準備程序中已當庭表示：被告於偵查中自稱患有
      高血壓及心臟病不適合進行測謊等情（參照本院卷第29頁
      ）；且承辦檢察官曾於偵查過程中諭知被告於100年7月15
      日到臺灣臺中地方法院檢察署接受測謊鑑定（參照偵查卷
      第67頁），當時被告係委由辯護人蔡奉典律師具狀陳報（
      參照偵查卷第83頁），其因患有「良性高血壓性心臟病併
      充血性心臟衰竭」之疾病，恐鑑定結果失真，拒絕受測，
      並提出光田綜合醫院診斷證明書（參照偵查卷第85頁）、
      林佳輝診所診斷證明書（詳偵查卷內密封資料袋）為據；
      又經本院函送內政部警政署刑事警察局結果，認為：「囿
      於本案於告訴人陰道深部棉棒採到男性Y染色體DNA-STR型
      別與被告相符，應已無以測謊釐清二人是否有性交行為之
      必要；本局目前因受理測謊案件業務繁重，近期內歉難提
      供人力支援本案之測謊鑑測，為免影響審理時效，建請轉
      請其他單位協助鑑測。」，此有內政部警政署刑事警察局
      100年8月30日刑鑑字第1000113097號函（參照本院卷第38
      頁）在卷可按。是被告既然於偵查中自承患有心臟病不適
      宜接受測謊，而本案復有科學鑑驗跡證可資參酌，本院為
      避免訴訟之延滯，造成告訴人B女更大之傷害，認為並無
      再對被告進行測謊鑑定之必要，附此敘明。
（七）綜上所述，被告以欺瞞之方式使未成年之告訴人B女施用
      第三級毒品氟硝西泮，並利用藥效發作，告訴人B女無力
      反抗亦不敢反抗之際，對告訴人B女為強制性交得逞，應
      堪認定。被告前開所辯，與現有事證不符，顯係事後卸責
      之詞，要難採信。本件事證已臻明確，被告犯行，洵堪認
      定。
二、論罪科刑部分：
（一）被告明知氟硝西泮係屬毒品危害防制條例所規範之第三級
      毒品，亦為管制藥品管理條例所規範之第三級管制藥品，
      竟基於以藥劑強制性交及以欺瞞方法使人施用毒品之犯意
      ，以將不詳數量之氟硝西泮摻入汽水內之欺瞞方法，使告
      訴人B女施用氟硝西泮，再利用告訴人B女服用後，產生昏
      睡、嗜眠之副作用時，違反告訴人B女之意願，對其為性
      交行為得逞，核其所為，分別係犯刑法第222條第1項第4
      款之加重強制性交罪、毒品危害防制條例第6條第3項之以
      欺瞞方法使人施用毒品罪。
（二）按刑法總則之加重，係概括性之規定，所有罪名均一體適
      用；刑法分則之加重，係就犯罪類型變更之個別犯罪行為
      予以加重，為另一獨立之罪名。兒童及少年福利法第70條
      第1項前段有關對兒童或少年犯罪之加重，係對被害人為
      兒童（少年）之特殊要件予以加重處罰，乃就犯罪類型變
      更之個別犯罪行為予以加重，即屬刑法分則加重之性質。
      刑法總則之加重，係概括性之規定，所有罪名均一體適用
      ；刑法分則之加重，係就犯罪類型變更之個別犯罪行為予
      以加重，為另一獨立之罪名。兒童及少年福利法第70條第
      1項前段有關對兒童或少年犯罪之加重，係對被害人為兒
      童（少年）之特殊要件予以加重處罰，乃就犯罪類型變更
      之個別犯罪行為予以加重，即屬刑法分則加重之性質（最
      高法院刑事判決100年度台上字第2135號判決參照）。
（三）次按兒童及少年福利法第70條第1項規定：成年人故意對
      兒童及少年犯罪者，加重其刑至二分之一；但各該罪就被
      害人係兒童及少年已定有特別處罰規定者，不在此限。依
      此規定，反面解釋，成年人若故意對兒童及少年犯罪，必
      須所犯之罪本身已就「被害人係兒童及少年定有特別處罰
      規定者」，始可不依上述規定加重其刑。若該罪並未就被
      害人係兒童及少年定有特別處罰規定者，則仍應依上述規
      定加重其刑。被告所犯刑法第222條第1項第4款之加重強
      制性交罪（即犯強制性交罪而有「以藥劑犯之」之情形）
      。該罪係以同法第221條所規定「對於男女以強暴、脅迫
      、恐嚇、催眠或其他違反意願之方法而為性交」之基本構
      成要件，結合同法第222條第1項第4款所稱「以藥劑犯之
      」之加重條件，而獨立成立之新罪名；依該罪名之構成要
      件及法定刑（7年以上有期徒刑）觀之，與被害人之身分
      或年齡無關，自難謂該罪已就被害人係「兒童及少年」而
      定有特別處罰規定。至同條項第2款雖列有「對未滿14歲
      之男女犯之者」之加重條件，但此為構成加重強制性交罪
      之另一獨立加重條件，與本件被告所犯之上述加重強制性
      交罪無涉，自不能因同條項第2款列有「對未滿14歲之男
      女犯之者」之加重條件，即謂犯該條項其他各款所列之加
      重強制性交罪，均係就被害人係「兒童及少年」而定有特
      別處罰規定（最高法院98年度台上字第5538號、98年度台
      上字第7109號、98年度台上字第7119號、93年度台上字第
      2053號判決意旨參照）。本件被告既為成年人，其明知告
      訴人B女為案發時年僅16歲餘，仍故意對於14歲以上未滿
      18歲之告訴人B女犯加重強制性交罪，自應適用兒童及少
      年福利法第70條第1項前段之規定，予以加重其刑。（該
      部分起訴書原未論及，嗣後已經公訴檢察官於本院中以補
      充理由書予以更正，附此敘明）。
（四）按毒品危害防制條例第9條規定，成年人對未成年人犯以
      欺瞞方法使人施用毒品之罪者，依各該條項規定加重其刑
      至二分之一。本件被告係成年人，對於未成年之告訴人B
      女犯以欺瞞方法使其施用第三級毒品氟硝西泮之罪部分，
      自應依毒品危害防制條例第9條之規定，予以加重其刑。
（五）被告一個在汽水內摻入氟硝西泮之行為同時觸犯成年人以
      欺瞞方法使未成年人施用第三級毒品罪及對未成年人犯加
      重強制性交罪（即以藥劑犯之），為想像競合犯，應依刑
      法第55條之規定，從一重之對未成年人犯加重強制性交罪
      論處。
（六）爰審酌被告係告訴人B女之親姑丈，平日即有往來，被告
      竟利用告訴人B女之信任，在告訴人B女因家中有事借宿之
      期間，以將氟硝西泮摻入汽水內之欺瞞方法使不知情之告
      訴人B女施用，並趁告訴人B女呈現昏睡狀態，且其妻、子
      均已出門工作、上學之際，對於毫無抗拒能力之告訴人B
      女為強制性交之犯行，被告為逞一己私慾，絲毫未顧及告
      訴人B女目前仍係未成年少女，遭受周遭親人性侵害之嚴
      重打擊，將造成其身心嚴重受創，心中所生之性侵陰影恐
      終身難以抹滅，其行誠屬可議，且被告於犯罪後，猶飾詞
      狡辯，否認犯行，自警詢、偵查以迄本院審理終結止，從
      未向告訴人B女及其母表達歉意，或提出和解條件以金錢
      稍事賠償告訴人B女，以徵得告訴人B女及其家屬諒解之誠
      意，於本院再開辯論後之審理期日中復當庭改稱係因告訴
      人B女轉過來親吻伊，伊以為告訴人B女有同意云云，致使
      在場之告訴人B女之母聽聞後痛哭流涕，更加無法諒解被
      告之所為，顯然被告對於其所為犯行毫無知錯、悔悟之意
      ，犯後態度不佳等一切情狀，量處如主文所示之刑，以示
      懲儆。
據上論斷，應依刑事訴訟法第299條第1項前段，兒童及少年福利
法第70條第1項前段，毒品危害防制條例第6條第3項、第9條，刑
法第11條前段、第222條第1項第4款、第55條，判決如主文。
中    華    民    國   100    年    11    月    16    日
                  刑事第七庭    審判長法  官  洪俊誠
                                      法  官  高文崇
                                      法  官  巫淑芳
以上正本證明與原本無異。
如不服本判決應於收受判決後10日內向本院提出上訴書狀，並應
敘述具體理由；其未敘述上訴理由者，應於上訴期間屆滿後20日
內向本院補提理由書（均須按他造當事人之人數附繕本）「切勿
逕送上級法院」。
                                      書記官  莊金屏
中    華    民    國   100    年    11    月    16    日

附錄論罪科刑法條：
中華民國刑法第222條：
犯前條之罪而有下列情形之一者，處7年以上有期徒刑：
一、二人以上共同犯之者。
二、對未滿十四歲之男女犯之者。
三、對精神、身體障礙或其他心智缺陷之人犯之者。
四、以藥劑犯之者。
五、對被害人施以凌虐者。
六、利用駕駛供公眾或不特定人運輸之交通工具之機會犯之者。
七、侵入住宅或有人居住之建築物、船艦或隱匿其內犯之者。
八、攜帶兇器犯之者。
前項之未遂犯罰之。

毒品危害防制條例第6條：
以強暴、脅迫、欺瞞或其他非法之方法使人施用第一級毒品者，
處死刑、無期徒刑或10年以上有期徒刑；處無期徒刑或10年以上
有期徒刑者，得併科新臺幣1千萬元以下罰金。
以前項方法使人施用第二級毒品者，處無期徒刑或7年以上有期
徒刑，得併科新臺幣7百萬元以下罰金。
以第1項方法使人施用第三級毒品者，處5年以上有期徒刑，得併
科新臺幣5百萬元以下罰金。
以第1項方法使人施用第四級毒品者，處3年以上10年以下有期徒
刑，得併科新臺幣3百萬元以下罰金。
前4項之未遂犯罰之。